臺灣臺北地方法院刑事判決　　　　　　　　　　　　　九十一年度訴字第三四七號
　　公　訴　人　臺灣臺北地方法院檢察署檢察官
　　被　　　告　丁○○
右列被告因偽造文書等案件，經檢察官提起公訴（九十一年度偵字第二六六七號），
本院判決如左：
    主  文
丁○○連續行使偽造私文書，足以生損害於他人，處有期徒刑陸月，如易科罰金，以
參佰元折算壹日。偽造於簽帳單上「乙○○」署押參枚（壹式參聯）沒收。
    事  實
一、丁○○曾因偽造文書等案件，經本院於民國八十七年八月五日以八十七年度訴字
    第六九三號判處有期徒刑六月，緩刑二年（非累犯），因其前曾在台北市○○區
    ○○路二二號四樓之亞歷山大健身俱樂部內失竊財物，不滿該俱樂部之消極處理
    方式，一時心生報復，竟基於意圖為自己之不法所有之概括犯意，於九十一年一
    月十七日十八時四十許，先後二次連續在該俱樂部竊取乙○○、丙○○置於置物
    箱內如附表（一）所示之財物得手，並將其中丙○○之褲子丟棄於該俱樂部之廁
    所內，旋至台北市松山區○○○路○段三三七號地下一樓奧古斯汀有限公司（下
    稱奧古公司），於十九時五十六分許，先持竊自乙○○之玉山銀行、台新銀行信
    用卡，分別盜刷二萬四千九百九十九元、二萬五千元，接續偽造乙○○之署押於
    簽帳單二次（一式三聯），使該公司店員陷於錯誤，而交付價值新台幣（下同）
    四萬九千九百九十九元之新力牌數位攝影機一台，足生損害於乙○○、奧古公司
    之後，嗣復持乙○○所有之中國信託信用卡，於同址擬購買市價七萬四千九百元
    之康柏牌筆記型電腦，並於消費金額為二萬五千元之簽帳單上偽造乙○○之署押
    一次（一式三聯），持以行使之際，因該信用卡業已掛失，銀行欲查證持卡人身
    分時發覺有異，經店員報警查獲，始未得逞，亦足生損害於乙○○。
二、案經台北市政府警察局報請台灣台北地方法院檢察署檢察官偵查起訴。
    理  由
一、有罪部分：
（一）訊據被告丁○○對於在右揭時、地竊取財物及盜刷信用卡之犯行坦承不諱，核
      與吳淑惠即奧古公司店員、被害人乙○○、丙○○所述相符，且扣案之簽帳單
      上「乙○○」之署押，經核與本院諭命被告當庭書寫之「乙○○」書寫之筆劃
      、慣性、特徵一致，復有贓物認領保管單二紙、乙○○之中國信託、台新銀行
      信用卡各一張（業已掛失）及玉山銀行信用卡影本一張、奧古公司統一發票一
      紙及簽帳單銀行存根聯、持卡人存根聯各三份附卷可稽，罪證明確，應予依法
      論科。
（二）核被告丁○○竊取被害人乙○○、丙○○財物之行為，係犯刑法第三百二十條
      第一項之竊盜罪。又被告偽造乙○○署押於簽帳單之簽名欄上，持之向特約商
      店消費詐取財物，係犯刑法第二百十六條、第二百十條之行使偽造私文書罪、
      第三百三十九條第一項、第三項之詐欺取財既遂、未遂罪。蓋該店員業已交付
      市價四萬九千九百九十九元之數位攝影機予被告，並開立發票完成交易，業據
      店員吳淑惠證述在卷，公訴人就此部分仍以未遂犯論之，似有違誤。又被告為
      購買該數位攝影機而將金額拆成二部分接續盜刷之各個舉動，其主觀上視為偽
      造署押行為之一部分，僅成立一罪。被告偽造署押為偽造私文書之部分行為，
      偽造私文書之低度行為，為行使偽造私文書之高度行為所吸收，均不另論罪。
      其行使偽造私文書、詐欺取財既遂、未遂犯行，時間緊接，罪名與構成要件相
      同，顯係基於概括犯意而為，應依連續犯規定論以一罪，並加重其刑。又被告
      行使偽造私文書、詐欺取財及竊盜間，有方法結果之牽連關係，應從一重之行
      使偽造私文書罪處斷。爰審酌被告曾因與本件相同類型之犯罪行為，經台灣台
      北地方法院以八十七年度訴字第六九三號判處有期徒刑陸月，緩刑二年，有台
      灣高等法院檢察署刑案紀錄簡覆表、該案判決書在卷足憑；其現從事飲料服務
      業，月入十餘萬元，財物不虞匱乏，惟因前曾在同一俱樂部財物失竊，不滿該
      俱樂部之消極處理方式，一時心生報復之意，於緩刑期間屆滿後，仍罹犯刑章
      之犯罪動機、目的、所受之刺激、手段、大學畢業智識程度、所生危害及犯罪
      後坦承犯行，態度良好等一切情狀，量處如主文所示之刑，並諭知易科罰金之
      折算標準，以資懲儆。簽帳單上偽造之「乙○○」署押三枚（一式三聯），應
      依刑法第二百十九條之規定宣告沒收。
二、不另為無罪諭知部分：
（一）公訴意旨另以：被告除於右揭時地竊取丙○○所有如附表（一）所示財物外，
      並同時竊取丙○○之健保卡、汽車駕照、機車駕照、機車行照、第一銀行金融
      卡、中國信託商業銀行信用卡、中國國際商業銀行信用卡各一張及行動電話 (
      NOKIA3210/門號0000000000)，且將上開財物丟棄於前開俱樂部之廁所內云云
      。
（二）按犯罪事實應依證據認定之，無證據不得推定其犯罪事實。又不能證明被告犯
      罪者，應諭知無罪之判決，刑事訴訟法第一百五十四條、第三百零一條第一項
      分別定有明文。又刑事訴訟上證明之資料，無論其為直接證據或間接證據，均
      須達於通常一般之人均不致於有所懷疑，而得確信其為真實之程度，始得據為
      有罪之認定，若其關於被告是否犯罪之證明未能達此程度，而有合理性懷疑之
      存在，致使無從形成有罪之確信，根據「罪證有疑，利於被告」之證據法則，
      即不得遽為不利被告之認定（最高法院七十六年度台上字第四九八六號判例意
      旨參照），其以情況證據（即間接證據）斷罪時，尤須基於該證據在直接關係
      上所可證明之他項情況事實，本乎推理作用足以確證被告有罪，方為合法，不
      得徒憑主觀上之推想，將一般經驗上有利被告之其他合理情況逕予排除，此觀
      諸最高法院三十二年度上字第六七號判例意旨亦甚明確。
三、本件公訴人認被告涉有右揭犯行，僅以被害人丙○○所述之財物失竊清單為惟一
    論據。
四、訊據被告堅決否認有右揭情事，辯稱：伊僅竊取丙○○之身分證及玉山銀行信用
    卡，並將丙○○之褲子丟入垃圾桶內，但不知褲內有皮夾，亦未竊取皮夾內之丙○○其他證件財物及行動電話等語。經查：被害人丙○○嗣後在亞歷山大健身俱
    樂部之廁所內僅發現失竊之褲子及行動電話皮套，嗣經警於被告身上查獲丙○○
    身分證及玉山銀行信用卡各一張，已通知領回等情，業經證人丙○○於警訊、本
    院證述在卷（見偵查卷第八頁、本院九十一年五月六日審判筆錄），並有贓物認
    領保管收據一紙附卷可憑，由是，員警並未在該俱樂部廁所內尋獲丙○○之健保
    卡、汽車駕照、機車駕照、機車行照、第一銀行金融卡、中國信託商業銀行信用
    卡、中國國際商業銀行信用卡、行動電話，則公訴人認被告將丙○○之上開物品
    丟棄於該俱樂部內之廁所內，並無所據。又查，被告於九十一年一月十七日十八
    時四十分許於亞歷山大健身俱樂部置物箱內竊取如右揭有罪部分之乙○○、丙○○之財物後，約一小時許，旋即於同日十九時五十六分許為警查獲，除如附表（
    一）所示之財物外，並未在被告身上查獲丙○○之上開物品或皮夾，是自不能僅
    憑被害人丙○○指述之失竊財物，遽認均為被告所竊取。再者，證人丙○○證稱
    其上開置於皮夾內之物品，係放置右後褲袋之內，前褲袋內之零錢極少，不足六
    十元（見本院同日筆錄），是丙○○之褲袋內物品，既未增顯著之體積或重量，
    則被告辯稱其將丙○○之褲子丟棄於該俱樂部之廁所內，並不知其褲袋內有上開
    物品，非無可能，否則，何以被告僅竊取丙○○之身分證及玉山銀行信用卡，卻
    將具同性質、價值之中國信託及中國國際商業銀行信用卡丟棄？依此，被告既就
    褲袋內有上開物品乙事無所認知，即不能認有竊取故意，自難以竊盜罪相繩。此
    外，復查無其他積極證據足資認定被告有公訴人所指之行為，此部分犯罪自屬不
    能證明，惟公訴人認與右揭有罪部分有裁判上一罪之關係，爰不另為無罪之諭知
    。
據上論斷，應依刑事訴訟法第二百九十九條第一項前段、刑法第五十六條、第二百十
六條、第二百十條、第三百三十九條第一項、第三百二十條第一項、第五十五條、第
二百十九條，罰金罰鍰提高標準條例第一條前段、第二條，判決如主文。
本案經檢察官甲○○到庭執行職務
中    華    民    國      九十一      年      五      月    二十四      日
                                      臺灣臺北地方法院刑事第九庭
                                          法  官  李  莉  苓
右正本證明與原本無異。
如不服本判決，應於判決送達後十日內，向本院提出上訴狀。
                                          書記官  陳  惠  娟
中    華    民    國      九十一      年      五      月    二十七      日
附錄：本案論罪科刑法條全文
中華民國刑法第二百十六條：
(行使偽造變造或登載不實之文書罪)
行使第二百十條至第二百十五條之文書者，依偽造、變造文書或登載不實
事項或使登載不實事項之規定處斷。
中華民國刑法第三百二十條第一項
(普通竊盜罪、竊佔罪)
意圖為自己或第三人不法之所有，而竊取他人之動產者，為竊盜罪，處五年以下有期
徒刑、拘役或五百元以下罰金。
意圖為自己或第三人不法之利益，而竊佔他人之不動產者，依前項之規定處斷。
前二項之未遂犯罰之。
中華民國刑法第三百三十九條：
(普通詐欺罪)
意圖為自己或第三人不法之所有，以詐術使人將本人或第三人之物交付者，處五年以
下有期徒刑、拘役或科或併科一千元以下罰金。
以前項方法得財產上不法之利益或使第三人得之者，亦同。
前二項之未遂犯罰之。
附表：
┌───┬────────────────────────────────
│被害人│                    所    竊    財    物
├───┼────────────────────────────────
│乙○○│身分證、學生證、汽/機車駕駛執照各一張，金融卡三張（第一銀行、中
│      │國信託、郵局），信用卡三張（中國信託VISA卡，卡號0000000000000000
│      │、玉山銀行MASTER卡，卡號0000000000000000號、台新銀行VISA卡，卡號
│      │0000000000000000號）。
├───┼────────────────────────────────
│丙○○│身分證、信用卡（玉山銀行）各一張、褲子一條。
└───┴────────────────────────────────
